臺灣高等法院交通事件裁定　　　　　　　　　　　九十一年度交抗字第一一四七號
　　抗　告　人
　　即受處分人　　甲○○　原.
右抗告人因違反道路交通管理處罰條例案件，不服臺灣臺北地方法院中華民國九十一
年十一月二十七日裁定（九十一年度交聲字第一三四一號），提起抗告，本院裁定如
左：
    主  文
抗告駁回。
    理  由
一、本件原裁定認定，抗告人甲○○（原名羅憲初）於民國九十一年七月二十三日上
    午九時三十五分許，駕駛車牌號碼Ｈ三—七九五號營業小客車，行經台北市○○
    ○路及八德路交岔路口闖紅燈（南向北），經警追趕始得攔停舉發。係以上開事
    實，經綜核舉發之員警汪智欽、吳欣宇到庭之證述，敘明認定事實所憑依據及理
    由，並說明抗告人所稱當時係綠燈將要閃黃燈，並非紅燈云云，為不足採信，詳
    予指駁。因認原處分機關依道路交通管理處罰條例第五十三條、第六十三條第一
    項第三款，裁處抗告人罰鍰新台幣二千七百元並記違規點數三點，並無不當，駁
    回其異議之聲明，核無違誤。
二、經查：證人即舉發員警汪智欽、吳欣宇二人於原審到庭具結證述，證人汪智欽證
    稱：「當時是九十一年七月二十三日，我跟另一位同事吳欣宇巡邏勤務，途中到
    忠孝東路二段八十八號前，就是大眾銀行前面，當時異議人紅線臨停，當時我的
    同伴進去簽巡邏箱，我看到異議人停車在那邊，我就騎車過去要他出示駕行照，
    他就一語不發駕車跑掉」、「我們兩人就一起追，異議人就繞路，最後他就在金
    山北、八德路那邊闖紅燈，我同事冒著生命危險把異議人攔下」、「（在八德路
    、金山北路那個路口經過時，是否紅燈？）對，因為我們都跟在異議人後面」等
    語（原審九十一年十月十七日訊問筆錄），並繪有當日追趕路線圖附卷可憑，且
    證人吳欣宇亦證稱：「我跟我同事汪智欽到忠孝東路二段大眾銀行前，執行勤務
    ，簽巡邏表，剛好我同事攔到異議人的車子，請他出示駕行照，我去簽巡邏表，
    沒有想到異議人的車子往前衝，經過金山南路，右轉臨沂街，又從臨沂街八巷口
    轉金山南路回來，往北，經過忠孝東路，在經八德路，要往金山高架橋上面，行
    經八德路、金山南路（應係金山北路之誤，卷附地圖參見）時，異議人闖八德路
    金山南路（金山北路）的紅綠燈」、「（有親眼目睹那時是紅燈？）對」等語明
    確。足徵抗告人所稱「係閃黃燈並非是闖紅燈」，並非實情。抗告意旨仍執己見
    ，漫詞指摘原裁定不當，核無理由，應予駁回。
三、據上論結，應依道路交通案件處理辦法第二十六條，刑事訴訟法第四百十二條，
    裁定如主文。
中      華      民      國    九十一    年    十二    月    三十一      日
                              臺灣高等法院交通法庭
                                  審判長法  官  葉  騰  瑞
                                        法  官  黃  國  忠
                                        法  官  江  國  華
右正本證明與原本無異。
不得再抗告。
                                        書記官  吳  碧  玲
中      華      民      國      九十二   年     一    月      二        日
